【裁判字號】    89,上易,2345
【裁判日期】    891031
【裁判案由】    賭博
【裁判全文】
臺灣高等法院臺中分院刑事判決           民國八十九年度上易字第二三四五號
    上  訴  人
    即  被  告  甲○○
右上訴人，因賭博案件，不服台灣台中地方法院八十九年度易字第一七九四號，中華
民國八十九年七月三十一日第一審判決（起訴案號：台灣台中地方法院檢察署八十九
年度偵字第二八九一號），提起上訴，本院判決如左：
    主      文
上訴駁回。
    事實及理由
一、本案經本院審理結果，認第一審判決認事用法及量刑均無不當，應予維持，並引
    用第一審判決書記載之事實、證據及理由（如附件） 。
二、上訴人即被告甲○○在本院未提出其他有利之證據及辯解，其上訴無理由，應予
    駁回。
三、據上論斷，應依刑事訴訟法第三百七十三條、第三百六十八條，判決如主文。
本案經檢察官乙○○到庭執行職務。
中      華      民      國     八十九     年      十      月   三十一   日
                                   臺灣高等法院臺中分院刑事第六庭
     審判長法  官  李  文  雄
                                               法  官  陳  嘉  雄
                                               法  官  龔  永  昆
右正本證明與原本無異。
不得上訴。
                                               書記官  陳  麗  玉
中      華      民      國     八十九     年    十一      月     二     日
                                                                        Ｄ
臺灣臺中地方法院刑事判決                        八十九年度易字第一七九四號
    公  訴  人  臺灣臺中地方法院檢察署檢察官
    被      告  鄧榮木  男  三十七歲（民國○○○年○○月○日生）
                        身分證統一編號：Ｂ一二四一一三四號
                        住臺中市○區○○里○○街十五巷十號
                陳禎祥  男  二十三歲（民國○○○年○月○日生）
                        身分證統一編號：Ｌ一二二五五九二號
                        住臺中縣大肚鄉○○路三０五巷七號
                楊允菱  男  二十三歲（民國○○○年○○月○○○日生）
                        身分證統一編號：Ｒ一二一六四九一四號
                        住臺中縣大肚鄉○○街廿二巷三三弄十四之一號
                甲○○  男  十九歲（民國○○○年○○月○○日生）
                        身分證統一編號：Ｚ000000000號
                        住彰化縣埔鹽鄉○○路一巷一橫巷十四號
                        送達處所：臺南善化郵政九０七四三附三三０號信箱
                盧啟仁  男  二十歲（民國○○○年○月○○○日生）
                        身分證統一編號：Ｓ一二二九六三一號
                        住臺中縣太平市○○路二三八巷十二號
                何  美  女  三十九歲（民國○○○年○○月○○日生）
                        身分證統一編號：Ｚ000000000號
                        住臺中縣太平市○○路五三０巷十九號
                林德清  男  四十一歲（民國○○○年○月○○日生）
                        身分證統一編號：Ｚ000000000號
                        住臺中縣大里市○○里○○路六巷二號
右列被告等因賭博案件，經檢察官提起公訴（八十九年度偵字第二八九一號），本院
判決如左：
    主    文
鄧榮木共同連續意圖營利，供給賭博場所，處有期徒刑陸月，併科罰金萬元，有期
徒刑如易科罰金，罰金如易服勞役，均以佰元折算壹日。
陳禎祥、楊允菱、盧啟仁、何美共同連續意圖營利，供給賭博場所，各處有期徒刑肆
月，如易科罰金，均以佰元折算壹日。
甲○○共同意圖營利，供給賭博場所，處有期徒刑肆月，如易科罰金，以佰元折算
壹日。
林德清在公共場所賭博財物，處罰金陸仟元，如易服勞役，以佰元折算壹日。
賭具筒子麻將牌壹付、骰子壹佰伍拾伍粒、毛毯貳件、帳冊壹本及新臺幣陸拾伍萬
仟壹佰伍拾元，均沒收。
    事    實
一、鄧榮木、陳禎祥、楊允菱、盧啟仁及何美五人共同基於意圖營利之概括犯意聯絡
    ，由鄧榮木於民國八十九年二月一日向案外人林炳俊承借臺中縣大里市○○路三
    十二號旁香蕉園之公共場所並提供為賭博場所，復各以每日新臺幣（下同）一千
    元之代價，僱請陳禎祥負責賭博帳務之記載工作，楊允菱負責在賭場幫忙賭客購
    買所需物品，盧啟仁擔任通風報信避免賭場被查獲之把風工作，何美則負責煮食
    飲食供賭客食用，其五人又於同年月十一日起與甲○○基於意圖營利之犯意聯絡
    ，由鄧榮木於該日起僱佣甲○○在賭場外面擔任把風工作。鄧榮木自同年二月一
    日晚間起，提供其所有之筒子麻將牌及骰子為賭具，供不特定之賭客在該處賭博
    財物，其賭博方式係用麻將之筒子牌分成四家，以每家各分兩張牌比較數大小決
    定勝負，莊家則由賭客輪流或依賭客意願作莊，相互對賭，如點數贏莊家，則贏
    得莊家同等金錢，如點數輸莊家，押注之金額歸莊家所有，鄧榮木並親自作莊家
    與賭客對賭，參與之賭客中每贏得一萬元，則由鄧榮木抽頭三百元，每日所得約
    七、八千元至兩萬元。嗣於八十九年二月十一日晚間六時許，鄧榮木邀集陳朝權
    、張健華、林添財、陳敏雄、范東宸、蔡祝佑、周葉、李金珠、李林阿金、林德
    順、顏阿滿、林淑珠等人（上開十二人，另由公訴人向本院簡易庭聲請簡易判決
    處刑）及林德清、何美在該處賭博財物，為警當場查獲上開賭客十四人，以及鄧
    榮木、陳禎祥、楊允菱、盧啟仁、甲○○等五人，並扣得鄧榮木所有之賭具筒子
    麻將牌一付、骰子一百五十五粒、毛毯二件、帳冊一本、賭資六十五萬三千一百
    五十元，以及非為賭博所用之無線電對講機。
二、案經臺中縣警察局霧峰分局報請臺灣臺中地方法院檢察署檢察官偵查起訴。
    理    由
一、訊據被告鄧榮木、陳禎祥、楊允菱、盧啟仁對其於右揭時地共同意圖營利，在公
    得出入之場所提供賭博場所聚眾賭博而分擔賭博之各部行為等情，業於警訊、偵
    查及本院審理時供認不諱；被告何美對其有於八十九年二月十一日在該公共場所
    處賭博之行為，供認不諱，惟矢口否認有受僱為賭客煮食食物之行為，辯稱：當
    天伊是跟李金珠去賭博，因為伊家中的「紅龜粿」吃不完。才帶去該處給賭客吃
    ，現場之瓦斯桶不是伊的云云；被告甲○○則矢口否該有擔任通風報信避免賭場
    被查獲之把風工作，辯稱：查獲當天盧啟仁打電話給伊，叫伊去賭場那裡陪他，
    伊去該處不到五分鐘，就把警察查獲，伊並沒有受僱於鄧榮木，只是去找盧啟仁
    聊天，警訊筆錄是記載伊承認有把風，是因為警察說把風不可能只有一人，要伊
    承認，且筆錄並沒有按照伊之意思記載云云；被告林德清矢口否認有參與賭博之
    行為，辯稱：伊當天沒有在該處賭博，因家裡有人找哥哥林德順，伊去該處找他
    云云。惟查：
（一）被告鄧榮木於前揭時地提供賭博場所、賭具，供他人賭博及各以每日一千元僱
      請同案被告陳禎祥記帳、楊允菱整理賭具、盧啟仁擔任把風被告鄧榮木並親自
      作莊家與賭客對賭，參與之賭客中每贏得一萬元，則由鄧榮木抽頭三百元，每
      日所得約七、八千元至兩萬元，以及被告何美有參與賭博之事實，業據被告五
      人於警訊、偵查及本院審理時自白不諱，核與陳朝權、張健華、林添財、陳敏
      雄、范東宸、蔡祝佑、周葉、李金珠、李林阿金、林德順、顏阿滿、林淑珠等
      人於警訊時之供述內容相符，復有扣案之鄧榮木所有之賭具筒子麻將牌一付、
      骰子一百五十五粒、毛毯二件、帳冊一本及賭資六十五萬三千一百五十元，其
      四人犯行，洵堪認定。
（二）證人林炳俊於警訊時亦陳稱：現場臨時架設之廚房，並非伊所設置等語（見偵
      查卷第六十四頁），查獲地點臨時架設之廚房既非該地所有人林炳俊所設置，
      則應係鄧榮木等人為招攬賭客並料理其等所需食物所架設，是該處自有請人為
      賭客煮食食物之必要。被告陳禎祥於八十九年二月十一日警訊時供稱：茶水、
      餐飲、香煙、檳榔是何美負責買的及煮給賭客吃飯，何美亦是賭場的工作人員
      等語（見偵查卷第四十一頁背面）；被告楊允菱於同日警訊時亦供稱：何美為
      廚師等語（見偵查卷第四十四頁背面），足見被告何美確有分擔該賭場工作之
      行為。又被告鄧榮木於警訊時亦供稱：何美是負責幫伊買東西，伊拿一、二千
      元給她買東西，剩下的給她，並沒有薪水等語，被告何美明知該處為賭場，被
      告鄧榮木為賭場負責人，仍基於共犯之故意為其分擔賭場之工作，並因此獲利
      ，雖未正式受僱，仍無礙其共犯行為之成立，其有為右揭事實所指之行為，堪
      可認定
（三）被告甲○○於八十九年二月十一日警訊時供稱：我都沒有賭，我是盧啟仁叫伊
      今天去現場和他一起做把風之工作，伊只去工作兩小時左右，我只能在外面不
      可入內等語（見偵查卷第五十八頁背面），其於警訊時即以自承於該日有擔任
      把風之行為。又被告鄧榮木於警訊時亦供稱：伊是以每日一千元代價僱佣陳禎
      祥、楊允菱、盧啟仁、甲○○擔任記帳、把風、幫忙之工作等語（見偵查卷第
      三十九頁正面）；被告陳禎祥於警訊時供稱：工作人員還有楊允菱、盧啟仁、
      甲○○等三人，盧啟仁、甲○○兩人負責擔任把風之工作（見偵查卷第四十二
      頁正面）；被告楊允菱亦於警訊時供稱：每一萬元抽頭三百元，主持人為鄧榮
      木、盧啟仁、甲○○負責把風等語（見偵查卷第四十四頁正面），而賭場之其
      他工作人員亦均指認被告甲○○有擔任把風之行為，鄧榮木並明確指出係以每
      日一千元之代價僱佣，所述均與被告上開供述內容相符，被告甲○○確有擔任
      把風之行為當可認定。又其雖辯稱：警訊筆錄並沒有按照伊之意思記載，是警
      員要伊承認云云，惟該日為被告製作筆錄之偵查員紀永年，於八十九年七月二
      十日審理時結證稱：筆錄是按照被告陳述記載的，被告甲○○確實有承認把風
      ，而且製作筆錄是在辦公室內，與其他被告都在一起，伊之態度很和善，又伊
      並沒有參與逮捕行為，沒有看到被告甲○○是否有把風，是他自已承認，伊才
      會如此記載，被告甲○○也有看過筆錄才簽名等語，亦可證被告上開辯詞，顯
      係事後卸責之詞要難採信。另被告被告鄧榮木、陳禎祥、楊允菱、盧啟仁於本
      院審理時雖亦附和被告甲○○之辯詞，陳稱其非擔任把風之賭場工作人員，然
      被告甲○○確有擔任把風工作，已如前述，其四人所言應係事後迴護之詞，亦
      不足採信。
（四）被告鄧榮木於八十九年六月二十九日本院審理時供稱：「林德清有下場賭博」
      等語；賭客林添財於八十九年二月十一日警訊時亦陳稱：「是鄧榮木做莊、抽
      頭，現場人都有參與賭博。」（見偵查卷第四十七頁背面）；賭客陳敏雄於警
      訊時亦供稱：主持人鄧榮木，在場人都多少有參與賭博」（見偵查卷第四十八
      頁背面）；何美於警訊時亦述稱：「警方查獲連我共十九人，都有聚賭，但有
      把風及記帳沒玩。」等語（見偵查卷第五十頁背面）。是依上開之供詞，被告
      林德清確有下場賭博之事實，足堪認定。
二、核被告鄧榮木、陳禎祥、楊允菱、盧啟仁、甲○○、何美六人所為，均係犯刑法
    二百六十八條意圖營利聚眾賭博罪；被告鄧榮木、何美、林德清三人賭博行為，
    係犯刑法第二百六十六條第一項前段之普通賭博罪。被告鄧榮木、陳禎祥、楊允
    菱、盧啟仁、甲○○、何美六人間就意圖營利提供賭博場所行為，有犯意聯絡，
    行為分擔，均為共同正犯。被告鄧榮木、何美就上開二罪有方法結果之牽連關係
    ，為牽連犯，應依刑法第五十五條之規定，論以情節較重之意圖營利聚眾賭博罪
    。爰審酌被告鄧榮木經營職業賭場，賭客人數多達十餘人，並僱用一人記帳、一
    人服務賭客、二人擔任把風工作，該賭場規模非小，被告盧啟仁、甲○○受僱擔
    任職業賭場把風任務，掩護犯罪足使警方之取締行為徒勞無功，被告陳禎祥、楊
    允菱、盧啟仁、何美受僱日數多達七日，犯罪情節均屬非輕，被告甲○○、何美
  、林德清犯後否認，顯無悔意，惟念及被告鄧榮木、陳禎祥、楊允菱、盧啟仁等
    人犯後坦承犯行，尚有悔意，及被告陳禎祥、楊允菱、盧啟仁、甲○○、何美僅
    係受僱，惡性較鄧榮木為輕，被告甲○○僅受僱一日等一切情狀，分別量處如主
    文所示之刑，被告鄧榮木併科罰金三萬元，並均諭知被告鄧榮木、陳禎祥、楊允
    菱、盧啟仁、甲○○、何美有期徒刑易科罰金之及被告鄧榮木、林德清罰金易服
    勞役之折算標準，以示懲戒。扣案之賭具筒子麻將牌一付、骰子一百五十五粒、
    毛毯二件、帳冊一本及賭資六十五萬三千一百五十元，為當場查獲之賭博器具及
    賭資，應依刑法第二百六十六條第二項之規定宣告沒收。又扣案無線電對講機一
    台，被告鄧榮木供稱係其拾獲之物，非供賭博所用，本院斟酌該無線電對講機若
    係供把風通報用，其台數應為二台始能使用，被告所辯尚非不可採，是並無證據
    證明其為供賭博之用，爰不為沒收之諭知。
據上論斷，應依刑事訴訟法第二百九十九條第一項前段，刑法第二十八條、第五十六
條、第二百六十八條、第二百六十六條第一項前段、第二項、第四十一條、第四十二
條第二項，罰金罰鍰提高標準條例第一條前段、第二項，判決如主文。
本案經檢察官張溢金到庭執行職務
中      華      民      國    八十九    年      七      月    三十一    日
                                    臺灣臺中地方法院刑事第四庭
                                        法    官   楊真明
右正本證明與原本無異。
如不服本判決，應於判決送達後十日內，向本院提出上訴狀。
                                        書記官
中      華      民      國    八十九    年      七      月    三十一    日
附錄本案論罪法條全文：
第二百六十八條、第二百六十六條


司法院資訊處製作；財團法人民間司法改革基金會備份。
